臺灣臺中地方法院刑事判決　　　　　　　　　　　　　九十一年度訴字第五六一號
　　公　訴　人　臺灣台中地方法院檢察署檢察官
　　被　　　告　甲○○
右列被告因毒品危害防制條例案件，經檢察官提起公訴（九十年度毒偵字第五七六○
號），本院判決如左：
    主  文
甲○○連續施用第一級毒品，累犯，處有期徒刑壹年，扣案摻海洛因之香煙貳支、海
洛因貳小包（淨重壹點壹玖公克，包裝重零點柒肆公克），均沒收銷燬之；又連續施
用第二級毒品，累犯，處有期徒刑陸月，扣案之安非他命壹小包（含袋重零點肆公克
）沒收銷燬之，扣案之安非他命吸食器壹組，沒收。主刑之部分，應執行有期徒刑壹
年肆月。
    事  實
一、甲○○（原名鄭佳欣）前於民國（下同）八十六年間，因違反麻醉藥品管理條例
    案件，經本院以八十六年度易字第三六○六號判處有期徒刑四月確定，又因犯妨
    害自由罪，經本院判處有期徒刑二月確定，嗣二案經更定應執行刑為有期徒刑五
    月；於八十六年間另因違反肅清煙毒條例案件，經本院以八十六年度訴字第三○
    ○二號判處有期徒刑三年一月確定，上開案件經接續執行，於八十九年七月四日
    假釋付保護管束，於九十年七月二十三日假釋期滿執行完畢。於八十七年間因施
    用毒品案件，經本院以八十七年訴字第一二二八號裁定送觀察、勒戒，認無繼續
    施用毒品之傾向，於八十七年八月二十八日再經本院以八十七年訴字第一二二八
    號判決免刑確定。詎仍不知悔改，基於概括犯意，自九十年十二月初某日起至同
    年月七日上午，在台中市西屯區福上巷二一六弄十七號等處所，以將海洛因摻入
    香煙內施用之方式，連續施用第一級毒品海洛因多次；又另行基於概括之犯意，
    於九十年十二月初某日起至同年月七日晚上，在台中市西屯區福上巷二一六弄十
    七號等處所，以將安非他命置於吸食器內燒烤，吸其霧化氣體之方式，連續施用
    第二級毒品安非他命多次。嗣為警於九十年十二月七日二十二時許，在上址查獲
    ，並當場扣得摻海洛因之香煙二支、海洛因二小包（淨重○．一九公克，包裝重
    ○．七四公克）、安非他命一小包（含袋重○．四公克），及其所有用供施用安
    非他命用之吸食器一組等物。嗣經檢察官依本院九十年度毒聲字第五九三七號裁
    定送觀察、勒戒後，認有繼續施用毒品之傾向。
二、案經台中市警察局第六分局報告臺灣臺中地方法院檢察署檢察官偵查起訴。
    理  由
一、訊據被告甲○○對右揭事實坦承不諱，且有扣案之摻有海洛因之香煙二支、安非
    他命一小包、吸食器一組可稽。另扣案之白色粉末二小包經送法務部調查局鑑驗
    結果，認確係海洛因無訛，有該局鑑定通知書乙紙在卷可參；又被告於上開時地
    為警查獲時所採集之尿液，及被告於九十年十二月八日入台灣台中看守所附設觀
    察勒戒處所執行觀察、勒戒時所採集之尿液，經送檢驗結果均呈甲基安非他命及
    嗎啡陽性反應，有台中市衛生局煙毒尿液檢驗成績書、台灣台中看守所九十年十
    二月十四日九十中所正總字第四一六九號函暨所附具之濫用藥物尿液檢驗報告各
    乙紙在卷可稽，足見被告自白確與事實相符，被告確於上開時、地有施用海洛因
    及安非他命之犯行。又被告前因施用毒品案件，經本院以八十七年訴字第一二二
    八號裁定送觀察、勒戒後，認無繼續施用毒品之傾向，而由本院於八十七年八月
    二十八日由本院以八十七年訴字第一二二八號判決免刑確定，有本院判決書、台
    灣台中地方法院檢察署刑案資料查註紀錄表及台灣高等法院被告全國前案紀錄表
    各乙份在卷足憑。被告於五年內再犯毒品危害防制條例第十條第一項、第二項之
    罪，經裁定送觀察、勒戒，認有繼續施用毒品傾向，並有台灣台中看守所九十年
    十二月二十四日九十中所正總字第四二五七號函暨所附具之有無繼續施用傾向證
    明書各乙紙在卷可查。是本件事證明確，被告犯行洵堪認定，應依法論科。
二、按海洛因係毒品危害防制條例第二條第二項第一款所定之第一級毒品，而安非他
    命係同條例第二條第二項第二款所定之第二級毒品，未經許可，均不得非法施用
    。而被告甲○○經依同條例第三十五條第三款之規定為免刑之判決後，五年以內
    再犯同條例第十條之罪，經觀察、勒戒後，認有繼續施用之傾向，已如前述。是
    核被告所為，係犯毒品危害防制條例第十條第一項之施用第一級毒品罪及同法條
    第二項之施用第二級毒品罪。其持有海洛因、安非他命之行為，意在供己施用，
    是其持有之低度行為，應為施用之高度行為所吸收，均不另論罪。被告先後多次
    施用毒品海洛因、安非他命之行為，均時間緊接，犯罪構成要件相同，顯係各基
    於概括犯意反覆為之，均為連續犯，爰均依刑法第五十六條規定論以一罪，並加
    重其刑。又被告曾於八十六年間，因違反麻醉藥品管理條例案件，經本院以八十
    六年度易字第三六○六號判處有期徒刑四月確定，又因犯妨害自由罪，經本院判
    處有期徒刑二月確定，嗣二案經更定應執行刑為有期徒刑五月；於八十六年間另
    因違反肅清煙毒條例案件，經本院以八十六年度訴字第三○○二號判處有期徒刑
    三年一月確定，上開案件經接續執行，於八十九年七月四日假釋付保護管束，於
    九十年七月二十三日假釋期滿執行完畢等情，有臺灣臺中地方法院檢察署刑案資
    料查註紀錄表及台灣高等法院被告全國前案紀錄表在卷可參，其於刑之執行完畢
    後，五年以內再犯本件有期徒刑以上之二罪，均為累犯，爰依刑法第四十七條規
    定，加重其刑，並各依法遞加之。被告所犯上開二罪間，犯意各別，行為互殊，
    應予分論併罰。爰審酌被告犯罪之動機、施用毒品係戕害自身健康、所生危害、
    施用期間之長短及犯後坦承犯行，態度尚稱良好等一切情狀，分別量處如主文所
    示之刑，並定其應執行之刑。扣案之摻海洛因之香煙二支，其上之海洛因與香煙
    已無法分離，及海洛因二小包（淨重○．一九公克，包裝重○．七四公克）、安
    非他命一小包（含袋重○．四公克），均應依毒品危害防制條例第十八條第一項
    前段之規定，宣告沒收並銷燬之。又吸食器一組為被告所有且係供其施用安非他
    命所用之物，業據被告供陳在卷，應依刑法第三十八條第一項第二款沒收之。
據上論斷，應依刑事訴訟法第二百九十九條第一項前段，毒品危害防制條例第十條第
一項、第二項、第二十條第三項、第十八條第一項前段，刑法第十一條前段、第五十
六條、第四十七條、第五十一條第五款、第三十八條第一項第二款，判決如主文。
中      華      民      國      九十一      年    四    月      三      日
                                臺灣臺中地方法院刑事第六庭
                                    法  官  劉  麗  瑛
右正本證明與原本無異。
如不服本判決，應於送達後十日內向本院提出上訴狀 （須附繕本） ，上訴於台灣高等
法院台中分院。
                                    書記官
中      華      民      國      九十一      年    四    月      三      日
附錄論罪科刑法條
毒品危害防制條例第十條
施用第一級毒品者，處有期徒刑六月以上五年以下有期徒刑。
施用第二級毒品者，處三年以下有期徒刑。
